台灣新竹地方法院刑事判決　　　　　　　　　　　　　九十一年度交易字第六六號
　　公　訴　人　臺灣新竹地方法院檢察署檢察官
　　被　　　告　丙○○
右列被告因過失傷害案件，經檢察官提起公訴（九十年度偵字第六六九九號），本院
判決如左：
    主  文
丙○○因過失傷害人，處有期徒刑參月，如易科罰金，以參佰元折算壹日。
    事  實
一、丙○○於民國九十年九月十五日上午十一時五十分許，駕駛車號ＭＨ─七六三七
    號自小客車，沿新竹縣湖口鄉○○村○○路○段由南往北方向行駛，途經勝利路
    二段與工業五路交岔路口時，本應注意行車速度應依標誌之規定，且汽車行駛時
    ，駕駛人應注意車前狀況，並隨時採取必要之安全措施，而當時天氣晴朗、有日
    間自然光線、現場為無障礙物之乾燥柏油路面，並無不能注意之情事，竟疏未注
    意車前狀況，貿然以時速約六十公里之速度超速行駛（該地限速四十公里），見
    同向在前由未領有駕駛執照之乙○○○所騎乘車號ＫＤＦ─一二八號重型機車欲
    自勝利路左轉工業五路，丙○○因車速太快往左煞避不及而自後擦撞乙○○○所
    騎乘之重型機車，造成乙○○○人車倒地，受有第十二胸椎壓迫性骨折、尾骨
    骨折之傷害。
二、案經乙○○○訴由新竹縣警察局竹北分局報請台灣新竹地方法院檢察署檢察官偵
    查起訴。
    理  由
一、訊之被告丙○○雖坦承於右揭時間以時速六十公里之度駕車經過上開地點之同時
    告訴人乙○○○亦在上開地點人車倒地之事實，惟矢口否認有何過失犯行，辯稱
    ：渠並未撞到告訴人，是告訴人自行跌倒，且告訴人當時左轉並未顯示方向燈云
    云。經查，右揭犯罪事實，業據告訴人乙○○○於警詢及偵審中指訴綦詳，並有
    診斷證明書、道路交通事故調查報告表暨照片九幀附卷可稽。且證人即至本件車
    禍現場處理之警員甲○○到庭證稱：機車左後方靠近車牌之防護條有點輕微擦到
    ，汽車則是在右前保險桿處有輕微擦到之痕跡等語，並當庭就卷附拍攝機車、汽
    車之相片指出擦撞處（參偵查卷宗第八頁下方及第二十一頁下方）。而被告於警
    訊中自承：約離工業五路一百公尺我就看到一台紅色機車，一直往左移，速度約
    四十至五十公里，他一直往左側移，我看到後也往左移，然後剎住，剎住後發現
    他在我右前輪旁約半公尺處坐倒在地上等語，其於偵查中亦自承：她行駛在我車
    子右前方但一直往左偏，我一直閃避，後來二車並行時機車在我的右前輪滑倒等
    語。參合被告所述告訴人倒地位置暨證人所證二車擦撞之處相互吻合，是被告所
    辯未未撞到告訴人云云，顯不可採。按行車速度應依標誌之規定；又汽車行駛時
    ，駕駛人應注意車前狀況，並隨時採取必要之安全措施；道路交通安全規則第九
    十三條第一項、第九十四條第三項分別定有明文，被告駕車自應注意上開規定，
    且依當時一切客觀情狀以觀，又非不能注意，被告竟超速駕駛且疏於注意車前狀
    況，顯有過失，本件經送請臺灣省竹苗區車輛行車事故鑑定委員會鑑定及送請台
    灣省車輛行車事故覆議鑑定委員會鑑定結果，亦同此認定，有臺灣省竹苗區車輛
    行車事故鑑定委員會九十一年一月二十一日竹鑑字第九一０一二七號函附鑑定意
    見書暨台灣省車輛行車事故覆議鑑定委員會九十一年七月十九日府覆議字第九一
    一二一三號函存卷可佐。而告訴人確因本件車禍受有第十二胸椎壓迫性骨折、尾
    骨骨折之傷害，已如前述，其傷害與被告之過失行為間並有相當因果關係。本
    件事證明確，被告犯行堪以認定。
二、核被告丙○○所為，係犯刑法第二百八十四條第一項前段之過失傷害罪。爰審酌
    被告之過失程度，所生之危害、肇事後之態度、被害人所受傷勢，被告迄今尚未
    與告訴人為民事和解及其他一切情狀，量處如主文所示之刑，並諭知易科罰金之
    折算標準，以示懲儆。
據上論斷，應依刑事訴訟法第二百九十九條第一項前段，刑法第二百八十四條第一項
前段、第四十一條第一項，罰金罰鍰提高標準條例第一條前段、第二條，判決如主文
。
本案經檢察官林佳穎到庭執行職務。
中      華      民      國    九十一    年      八      月    二十八    日
                                    台灣新竹地法院交通法庭
                                        法  官  賴  淑  敏
右正本證明與原本無異。
如不服本判決，應於判決送達後十日內向本院提出上訴狀( 應附繕本 )，上訴於
臺灣高等法院。
                                        書記官  曾  秀  貞
中      華      民      國    九十一    年      八      月    二十八    日
附錄法條：
中華民國刑法第二百八十四條第一項(過失傷害罪)
因過失傷害人者，處六月以下有期徒刑、拘役或五百元以下罰金，致重傷者，處一年
以下有期徒刑、拘役或五百元以下罰金。
